【裁判字號】    99,國簡上,4
【裁判日期】    991119
【裁判案由】    損害賠償
【裁判全文】
臺灣高雄地方法院民事裁定             99年度國簡上字第4號
聲  請  人
即上訴人    乙○○
上列聲請人因與相對人甲○○間請求損害賠償事件，對本院於
民國99年9月13日所為判決聲請更正錯誤、補充之判決、追加他
訴，本院裁定如下：
    主  文
聲請駁回。
    理  由
一、按判決有誤寫、誤算或其他類此之顯然錯誤者，法院始得以
    裁定更正之，民事訴訟法第232 條第1 項規定甚明。次按判
    決須於訴訟標的之一部或訴訟費用有脫漏者，法院始應依聲
    請以判決補充之，民事訴訟法第233 條第1 項亦有明定。再
    按訴狀送達後，原告如有民事訴訟法第255 條第1 項但書所
    列情形之一者，固得將原訴變更或追加他訴，惟確定終局判
    決後，本案訴訟繫屬即已消滅，復無再為上訴救濟之可能，
    殊無將原訴變更或追加他訴之餘地，先此敘明。
二、經查：
  (一)本件判決第2 頁第3 項第6 行「查上訴人主張被上訴人承辦
    系爭案件時，於偵查中當庭將系爭告訴狀交付李大明閱覽，
    違反偵查不公開原則，致侵害伊權利…」、第4 頁第15行「
    況當時上訴人亦在偵查庭內，被上訴人並未諭知隔離訊問，
    李大明閱畢書狀所提言詞答辯，上訴人亦可及時知曉，實無
    違反偵查不公開之情事…」並無顯然錯誤，且核與聲請人於
    99 年4月28日於原審提出之「民事起訴前聲請證據襖權狀併
    民事起訴狀、告知暨參加訴訟狀」第5 頁（見原審卷宗頁7
    ）、99年5 月24日「民事起訴補充理由暨聲請暫停訴訟2 陳
    情狀」第6 頁（見原審卷宗頁71）有關相對人甲○○交付李
    大明訴狀之內容相符，至於李大明是否確有「閱覽」或「閱
    畢書狀」，尚與首揭條文所指之「顯然錯誤」無涉，故聲請
    人聲請更正，不應准許。
  (二)經核本件判決關於訴訟標的及訴訟費用並無脫漏，聲請人徒
    以主觀認知「李大明閱畢書狀」為由，將非屬「訴訟標的或
    訴訟費用」聲請為補充之判決，不應准許。
  (三)本件判決為簡易訴訟程序第二審之終局判決，且聲請人之上
    訴利益為新臺幣（下同）11萬元，未逾民事訴訟法第466 條
    所定之額數（民事訴訟法第436 條之2 第1 項參照），是本
    件判決既未經言詞辯論逕予駁回，顯已於公告時確定（民事
    訴訟法第398 條第2 向後段參照）；準此，揆諸首揭說明，
    本案訴訟繫屬已消滅，聲請人復無再為上訴救濟之可能，殊
    無將原訴變更或追加他訴之餘地，故其為追加他訴之聲請，
    於法無據，不應准許。
三、依民事訴訟法第220 條，裁定如主文。
中    華    民    國    99    年    11    月    19    日
                  民事第五庭
                      審判長  法  官  黃國川
                              法  官  秦慧君
                              法  官  劉定安
正本係照原本作成。
本件不得抗告。
中    華    民    國    99    年    11    月    19    日
                              書記官  林秀敏

司法院資訊處製作；財團法人民間司法改革基金會備份。
